---
title: "House Prices"
sutitle: "Preparando o conjunto de dados de teste"
author: "Sérgio Carvalho"
date: "`r format(Sys.Date(), '%d %B, %Y')`"
output:
  rmdformats::readthedown:
    self_contained: true
    thumbnails: true
    lightbox: true
    gallery: false
    highlight: zenburn 
    code_folding: show
    style_body: justify
    df_print: paged
    number_sections: yes
    toc_float:
      collapsed: yes
      smooth_scroll: yes
editor_options: 
    chunk_output_type: inline
---


```{r options-chunk, include=FALSE}
knitr::opts_chunk$set(echo = TRUE, 
                      eval = TRUE, 
                      message = FALSE,
                      warning = FALSE, 
                      include = TRUE,
                      fig.path = "figures/",
                      fig.width = 15, 
                      fig.height = 6)
```


```{r pacotes-selecionados, message=FALSE, warning=FALSE, include=F}

  suppressMessages(library(MASS))
  suppressMessages(library(tidyverse))
  suppressMessages(library(readr))
  suppressMessages(library(dplyr))
  suppressMessages(library(data.table))
  suppressMessages(library(readxl))
  suppressMessages(library(ggplot2))
  suppressMessages(library(plotly))
  suppressMessages(library(scales))
  suppressMessages(library(lubridate))
  suppressMessages(library(reshape)) 
  suppressMessages(library(Boruta))
  suppressMessages(library(caret))
  suppressMessages(library(skimr))
  suppressMessages(library(RANN))

```

# Objetivos

  * Número de variáveis: 81 
  * Tipo de variáveis
      * * Inteiras ou discretas: 
      * * Numéricas ou double
      * * Categóricas
      * * Qualitativas
      * Qualidade dos dados          
      * * Quantidade de NA's por variável
  * Criação de novas variáveis, se precisar
  * Transformação das variáveis, se precisar


# Conjunto de Dados de Teste

Iremos realizar nos dados de teste as mesmas transformações aplicadas aos dados de treino.  

```{r read-data-test}
df.test <- data.table::fread('../dados/test.csv', 
                             sep=",", 
                             showProgress = FALSE)  %>% 
            data.frame(stringsAsFactors = F)
df.test
```


# Separando o conjunto de dados de teste pelo tipo.

## Dados tipo inteiro

```{r type-integer-test}
test.int <- df.test[,unlist(lapply(df.test,class)) %in% "integer"]
test.int
```

na amostra test.int também irei imputar dados.

```{r}
apply(is.na(test.int),2,function(x) round(100*sum(as.numeric(x))/length(x),2)) %>% 
           sort(decreasing = T)
```

# Selecionando as variáveis

Removendo as mesmas variáveis do conjunto de treinamento.

```{r select-vars}
cols.int <- readRDS('../outputs/cols.int.rds')
test.int <- test.int[,c('Id',cols.int)] %>%
                        select(-LotFrontage)
```

```{r imput-data-with-knn}
preProcess_missingdata_model <- preProcess(test.int[,-1], method='knnImpute')
preProcess_missingdata_model
```


Vamos agora usar esse modelo para prever os valores ausentes df.int

```{r}
test.int1 <- predict(preProcess_missingdata_model, newdata = test.int[,-1] )
anyNA(test.int1)
```

dados imputados com sucesso!


```{r}
test.int <- data.frame(Id = test.int$Id,test.int1)
```


## Tranformando dados tipo string em categorical

```{r type-str-test}
test.fac <- df.test[,unlist(lapply(df.test,class)) %in% "character"] %>%
                           apply(2,as.factor) %>% data.frame
```


removendo as mesmas colunas do conjunto de treino.

```{r}
test.fac <- test.fac %>% select(-PoolQC,-MiscFeature,
                                -Alley,-Fence,-FireplaceQu)

cols.fac <- readRDS('../outputs/cols.fac.rds')
test.fac <- test.fac[,cols.fac]
```

verificando a porcentagem de valores nulos


```{r percent-null-rows-test}
apply(is.na(test.fac),2,function(x) round(100*sum(as.numeric(x))/length(x),2)) %>% 
           sort(decreasing = T)
```


Novamente recorremos ao caret para imputar essas categorias. 


Para construir um modelo que imput a categoria vamos retirar todas as variáveis que possuam alguma porcentagem de valores nulos e deixar somente uma delas em cada modelo. 

## Criando os data frames


```{r dfgaragetype}
df.GarageType <- test.fac %>% 
                  select(-GarageFinish,-GarageCond,
                         -BsmtExposure,-BsmtQual,
                         -BsmtCond,-BsmtFinType1,
                         -MasVnrType,
                         -MSZoning,-Functional,
                         -Exterior1st,-Exterior2nd,
                         -KitchenQual)
```


```{r GarageFinish}
df.GarageFinish <- test.fac %>% 
                    select(-GarageType,-GarageCond,
                           -BsmtExposure,-BsmtQual,
                           -BsmtCond,-BsmtFinType1,
                           -MasVnrType,
                           -MSZoning,-Functional,
                           -Exterior1st,-Exterior2nd,
                           -KitchenQual)
```


```{r GarageCond}
df.GarageCond <- test.fac %>% 
                  select(-GarageType,-GarageFinish,
                         -BsmtExposure,-BsmtQual,
                         -BsmtCond,-BsmtFinType1,
                         -MasVnrType,
                         -MSZoning,-Functional,
                         -Exterior1st,-Exterior2nd,
                         -KitchenQual)
```


```{r -BsmtExposure}
df.BsmtExposure <- test.fac %>% 
                    select(-GarageType,-GarageFinish,
                           -GarageCond,-BsmtQual,
                           -BsmtCond,-BsmtFinType1,
                           -MasVnrType,
                           -MSZoning,-Functional,
                           -Exterior1st,-Exterior2nd,
                           -KitchenQual)
```


```{r BsmtQual}
df.BsmtQual <- test.fac %>% 
                select(-GarageType,-GarageFinish,
                       -GarageCond,-BsmtExposure,
                       -BsmtCond,-BsmtFinType1,
                       -MasVnrType,
                       -MSZoning,-Functional,
                       -Exterior1st,-Exterior2nd,
                       -KitchenQual)
```


```{r BsmtCond}
df.BsmtCond <- test.fac %>% 
                select(-GarageType,-GarageFinish,
                       -GarageCond,-BsmtExposure,
                       -BsmtQual,-BsmtFinType1,
                       -MasVnrType,
                       -MSZoning,-Functional,
                       -Exterior1st,-Exterior2nd,
                       -KitchenQual)
```


```{r BsmtFinType1}
df.BsmtFinType1 <- test.fac %>% 
                    select(-GarageType,-GarageFinish,
                           -GarageCond,-BsmtExposure,
                           -BsmtQual,-BsmtCond,
                           -MasVnrType,
                           -MSZoning,-Functional,
                           -Exterior1st,-Exterior2nd,
                           -KitchenQual)
```


```{r MasVnrType}
df.MasVnrType <- test.fac %>% 
                  select(-GarageType,-GarageFinish,
                         -GarageCond,-BsmtExposure,
                         -BsmtQual,-BsmtCond,
                         -BsmtFinType1,
                         -MSZoning,-Functional,
                         -Exterior1st,-Exterior2nd,
                         -KitchenQual)
```


```{r MSZoning}
df.MSZoning <- test.fac %>% 
                  select(-GarageType,-GarageFinish,
                         -GarageCond,-BsmtExposure,
                         -BsmtQual,-BsmtCond,
                         -BsmtFinType1,-MasVnrType,
                         -Functional,
                         -Exterior1st,-Exterior2nd,
                         -KitchenQual)
```


```{r Functional}
df.Functional <- test.fac %>% 
                  select(-GarageType,-GarageFinish,
                         -GarageCond,-BsmtExposure,
                         -BsmtQual,-BsmtCond,
                         -BsmtFinType1,-MasVnrType,
                         -MSZoning,
                         -Exterior1st,-Exterior2nd,
                         -KitchenQual)
```


```{r Exterior1st}
df.Exterior1st <- test.fac %>% 
                    select(-GarageType,-GarageFinish,
                           -GarageCond,-BsmtExposure,
                           -BsmtQual,-BsmtCond,
                           -BsmtFinType1,-MasVnrType,
                           -MSZoning,
                           -Functional,-Exterior2nd,
                           -KitchenQual)
```


```{r Exterior2nd}
df.Exterior2nd <- test.fac %>% 
                    select(-GarageType,-GarageFinish,
                           -GarageCond,-BsmtExposure,
                           -BsmtQual,-BsmtCond,
                           -BsmtFinType1,-MasVnrType,
                           -MSZoning,-Functional,
                           -Exterior1st,-KitchenQual)
```


```{r KitchenQua}
df.KitchenQual <- test.fac %>% 
                    select(-GarageType,-GarageFinish,
                           -GarageCond,-BsmtExposure,
                           -BsmtQual,-BsmtCond,
                           -BsmtFinType1,-MasVnrType,
                           -MSZoning,
                           -Functional,-Exterior1st,
                           -Exterior2nd)
```

criando um vetor com o nome das variáveis e uma lista com os data-frames criados.

```{r varsnames-df-list}
vars <- c('GarageType','GarageFinish',
          'GarageCond','BsmtExposure',
          'BsmtQual','BsmtCond',
          'BsmtFinType1','MasVnrType',
          'MSZoning','Functional','Exterior1st',
          'Exterior2nd','KitchenQual')

list.df <- list(df.GarageType,df.GarageFinish,
                df.GarageCond,df.BsmtExposure,
                df.BsmtQual,df.BsmtCond,
                df.BsmtFinType1,df.MasVnrType,
                df.MSZoning,df.Functional,
                df.Exterior1st,df.Exterior2nd,df.KitchenQual)
```

A função abaixo automatiza o processo de impute das categoricas nos valores nulos de cada variável.

```{r funcao-impute-fac}
f.pred <- function(fac,df.var,rf.model,var){ 

  new.df <- df.var[is.na(df.var[,var]),!(names(df.var) %in% var)]
  pred_rf <- predict(rf.model, newdata =  new.df)
  fac[is.na(fac[,var]),var] <- pred_rf

  return(fac)
}
```


## Usando a Caret e RandomForest

Utilizarei o random forest como classificador para imputar as categorias faltantes.

```{r - fitcontrol-fac}
set.seed(12345)
fitControl <- trainControl(method="cv", 
                           number=3, 
                           savePredictions = 'final',
                           classProbs= F, 
                           summaryFunction = multiClassSummary)
```

Construindos os modelos para imputar os valores nulos.


```{r rf-GarageType-fac, message=FALSE, warning=FALSE}
set.seed(12345)

# Crio uma lista para armazenar os modelos
rf.list <- list()

for(j in 1:length(vars)){ 

 # atribuo em df um df."variavel" sem os valor nulos       
 df <- list.df[[j]] %>% na.omit()  

 # treino esse df. no random-forest 
 rf.list[[j]] <- train(eval(parse(text = paste(vars[j],'~.'))),
                                      data = df, 
                                      tuneLength=5,
                                      trControl = fitControl,method='rf')

 # imputo as categorias faltantes no valores nulos das variáveis
 test.fac <- f.pred(test.fac,list.df[[j]],rf.list[[j]],vars[j])
 
 cat(j,'  ')
 
}
```

Será há algum valor nulos ?

```{r values-nulos, fig.width=15, fig.height=7}
anyNA(test.fac)
```

Imputação de dados realizada com sucesso !


# Juntandos os data frames

Jutando os dados tipo inteiros e categóricos.

```{r bind-dfs-test}
df.test <- bind_cols(test.int,test.fac)
df.test
```

Agora nosso df.test encontra-se limpo e pronto para ser explorado.


# Exportando os dados limpos

```{r output-data-dftest}
write.csv(df.test,'../outputs/df.test.csv')
```


