---
title: "House Price - Machine Learning"
author: "Sérgio Carvalho"
date: "`r format(Sys.Date(), '%d %B, %Y')`"
output:
  rmdformats::readthedown:
    self_contained: true
    highlight: zenburn 
    code_folding: show
    style_body: justify
    df_print: paged
    number_sections: yes
    toc_float:
      collapsed: yes
      smooth_scroll: yes
editor_options: 
    chunk_output_type: inline
---


```{r options-chunk, include=FALSE}
knitr::opts_chunk$set(echo = TRUE, 
                      eval = TRUE, 
                      message = FALSE,
                      warning = FALSE, 
                      include = TRUE,
                      fig.path = "figures/")
```

```{r pacotes-selecionados, message=FALSE, warning=FALSE, include=F}

  suppressMessages(library(MASS))
  suppressMessages(library(tidyverse))
  suppressMessages(library(data.table))
  suppressMessages(library(caret))
  suppressMessages(library(parallelMap)) 
  suppressMessages(library(farff))
  suppressMessages(library(ROCR))
  suppressMessages(library(pROC))
  suppressMessages(library(ggplot2))
  suppressMessages(library(ranger))
  suppressMessages(library(lattice))
  suppressMessages(library(latticeExtra))
  suppressMessages(library(C50))
  suppressMessages(library(kernlab))
  suppressMessages(library(mlbench))
  suppressMessages(library(randomForest))
  suppressMessages(library(caretEnsemble))
  suppressMessages(library(klaR))
  suppressMessages(library(MLmetrics))
  suppressMessages(library(mlr))
  suppressMessages(library(FSelector))
  suppressMessages(library(Boruta))
  suppressMessages(library(ggpubr)) 
  suppressMessages(library(gridExtra))
  
```


# Objetivos

  * Ulitizar o pacote caret para construição do modelos preditivo.  
  * Métricas de Performance
  * * RMSE 
  * * Rsquare
  
  
# Conjunto de dados


```{r read-modeltrain, message=FALSE, warning=FALSE}
model.train <- fread('../outputs/model.train.csv', 
                     sep=",", 
                     showProgress = FALSE)[,-1] %>%
                     data.frame(stringsAsFactors = T) %>% 
                     select(Id,SalePrice,everything())  
```


```{r convert-string-to-categorical}
tipo <- lapply(model.train,class)
model.train[,unlist(tipo) != 'integer'] <- data.frame(apply(model.train[,unlist(tipo)!='integer'],2,factor))
model.train
```  

# Variáveis Selecionadas pelo Boruta

```{r}
model.train <- model.train[,c("Id","SalePrice","MSSubClass",
                              "LotArea","OverallQual","OverallCond",
                              "YearBuilt","YearRemodAdd","MasVnrArea",   
                              "BsmtFinSF1","BsmtUnfSF","TotalBsmtSF",
                              "X1stFlrSF","X2ndFlrSF","GrLivArea",
                              "BsmtFullBath","FullBath","HalfBath",
                              "BedroomAbvGr","KitchenAbvGr","TotRmsAbvGrd",
                              "Fireplaces","GarageYrBlt","GarageCars","GarageArea",
                              "WoodDeckSF" ,"OpenPorchSF","EnclosedPorch",
                              "MSZoning","LotShape","LandContour","Neighborhood",
                              "BldgType"  ,"HouseStyle","RoofStyle","Exterior1st",
                              "Exterior2nd","MasVnrType","ExterQual","Foundation",
                              "BsmtQual","BsmtExposure","BsmtFinType1","HeatingQC" ,   
                              "CentralAir","Electrical","KitchenQual","Functional",
                              "GarageType","GarageFinish","PavedDrive","SaleCondition")]
```


# Usando o Caret


```{r - fitcontrol}
set.seed(12345)
fitControl <- trainControl(method="cv", 
                           number=10, 
                           savePredictions = 'final',
                           summaryFunction =defaultSummary)
```


## Training Random Forest

```{r random-forest-train}
set.seed(12345)
# Train the model using rf
model_rf = caret::train(SalePrice ~ ., data=model.train[,-1], 
                                           tuneLength=5, 
                                           trControl = fitControl,
                                           method='rf')
model_rf
```


## Trainando o Método Glm

```{r message=FALSE, warning=FALSE}
set.seed(12345)
# Train the model using rf
model_glm = caret::train(SalePrice ~ ., data=model.train[,-1], 
                                           tuneLength=5, 
                                           trControl = fitControl,
                                           method='glm')
model_glm
```


# Resultados 


```{r resample-results}
resample_results <- resamples(list(RF     = model_rf,
                                   GLM    = model_glm))
```


```{r summary-results}
# print results to console
resumo <- summary(resample_results)
resumo
```


```{r draw-box, fig.width=15,fig.height=5}
scales <- list(x=list(relation="free"), 
               y=list(relation="free"))


bwplot(resample_results, scales= scales, metric = list('MAE',
                                                       'RMSE',
                                                       'Rsquared'))
```

Considerando as medidas de desempenho dos modelos utilizarei os resultados obtidos pelo modelo GLM Gamma para submissão no kaggle.





