---
title: "House price"
author: "Sérgio Carvalho"
date: "`r format(Sys.Date(), '%d %B, %Y')`"
output:
  rmdformats::readthedown:
    self_contained: true
    thumbnails: true
    lightbox: true
    gallery: false
    highlight: zenburn 
    code_folding: show
    style_body: justify
    df_print: paged
    number_sections: yes
    toc_float:
      collapsed: yes
      smooth_scroll: yes
editor_options: 
    chunk_output_type: inline
---


```{r options-chunk, include=FALSE}
knitr::opts_chunk$set(echo = TRUE, 
                      eval = TRUE, 
                      message = FALSE,
                      warning = FALSE, 
                      include = TRUE,
                      fig.path = "figures/",
                      fig.width = 15, 
                      fig.height = 6)
```


````{r pacotes-selecionados, include=F}
# Pacotes Utilizados 

  suppressMessages(library(MASS))
  suppressMessages(library(tidyverse))
  suppressMessages(library(readr))
  suppressMessages(library(dplyr))
  suppressMessages(library(data.table))
  suppressMessages(library(readxl))
  suppressMessages(library(ggplot2))
  suppressMessages(library(plotly))
  suppressMessages(library(scales))
  suppressMessages(library(tidyr))
  suppressMessages(library(lubridate))

````

# Reunião de Alinhamento  

## Participantes

* [Jonathan Garcia Lima](https://www.linkedin.com/in/jonathanglima/) 
* [Cristiane Custodio](https://www.linkedin.com/in/cristiane-cust%C3%B3dio-ab255b71/)
* [Sérgio Carvalho](https://sergiocarvalho-estatistico.github.io/)


# Espeficicações do Projeto

## Acesso ao projeto

  * [House Prices - Advanced Regression Techniques](https://www.kaggle.com/c/house-prices-advanced-regression-techniques)

## Tipo de Teste

  * Modelo de regressão. 
      * Estimativa de preços de casas 
      
## Objetivo do Projeto

  * O objetivo não é atingir a melhor pontuação possível.
  * Avaliar a linha de raciocínio utilizada.
  * Criatividade.
  * Estratégia 
  * Domínio das técnicas de modelagem e ferramentas utilizadas.
      

## Solicitações do teste

  * Submeta seu(s) resultado(s) de predição diretamente na plataforma do Kaggle até 21/03/2019.
  * Nos envie seu usuário ou nome do leaderboard da plataforma.
  * Nos envie o CSV e o código utilizado para resolução do teste.

## Relatório dos resultados

  * Comentários no código explicando a solução são bem vindos. 
  * A pontuação do Kaggle é somente para comparação com outras técnicas utilizadas já conhecidas.


# Resumo do projeto 

Ask a home buyer to describe their dream house, and they probably won't begin with the height of the basement ceiling or the proximity to an east-west railroad. But this playground competition's dataset proves that much more influences price negotiations than the number of bedrooms or a white-picket fence.

With 79 explanatory variables describing (almost) every aspect of residential homes in Ames, Iowa, this competition challenges you to predict the final price of each home.  


# Etapas do desenvolvimento do Projeto

## Preparação dos dados

  * Conhecer as caracteristicas dos dados
      * Número de variáveis
      * Tipo de variáveis
      * * Inteiras ou discretas
      * * Numéricas ou double
      * * Categóricas
      * * Qualitativas
      * Qualidade dos dados          
      * * Quantidade de NA's por variável
  * Criação de novas variáveis, se precisar
  * Transformação das variáveis, se precisar

## Análise Exploratória de Dados

  * Qual o comportamento da variável resposta ?
  * Quais variáveis estão fortemente correlacionadas ?
  * Qual a métrica usada para verificar a correlação ? 
  * Quais variáveis tem maior influência discriminatória sob a variável resposta.
  * Para quais intervalos de determinadas variáveis tenho maior diferença no valor variável resposta ?
  * Faz sentido discretizá-las ?
  * Faz sentido agrupá-las ?
  * Definindo o analytic-base-table (abt)


## Modelagem Preditiva de dados

  * Quais Modelos utilizar ? 
  * Queremos somente prever o valor do preço ou tambám dar um diagnóstico ?  
  * Modelos no Radar
      * Regressão por Redes Bayesians
      * Modelos Lineares Generalizados
      * Modelos de Machine Learning
      
## Métricas de Performance

  * RMSE
  * Rsquare
  

# Referências
  
[Modelo Lineares Generalizados](https://www.ime.usp.br/~giapaula/texto_2013.pdf)

